【裁判字號】    92,上訴,242
【裁判日期】    921103
【裁判案由】    偽造文書
【裁判全文】
臺灣高等法院臺中分院刑事判決                    九十二年度上訴字第二四二號
    上  訴  人
    即  被  告  丙○○
    選任辯護人  邢俊文
右上訴人因偽造文書案件，不服臺灣臺中地方法院九十年度訴字第一四一六號中華民
國九十一年十二月二十七日第一審判決（起訴案號：臺灣臺中地方法院檢察署八十九
年度偵字第一○八○四號），提起上訴，本院判決如左：
    主  文
上訴駁回。
    事  實
一、丙○○前曾於民國八十四年間，先後二次因違反證券交易法案件，經臺灣彰化地
    方法院各判處有期徒刑五月，且定應執行刑有期徒刑八月，嗣經本院於八十七年
    一月二十日以上訴駁回而判決確定，並於八十七年五月二十八日易科罰金而執行
    完畢，竟不知警惕，其原係址設臺中縣豐原市○○路一九九號五樓宏福證券股份
    有限公司豐原分公司（下稱宏福證券公司，現改名為國票聯合證券股份有限公司
    豐原分公司）之經理，負責督導宏福證券公司所經手之股票買賣及其他證券相關
    業務，為從事業務之人。因與甲○○係屬舊識，乃於八十七年五月間，介紹甲○
    ○至宏福證券公司開立世華聯合商業銀行（下稱世華銀行）帳號0000000
    0000號之帳戶，以利買賣股票之用，隨後甲○○因丙○○任職證券公司之故
    ，復委託丙○○為其代為操作股票，且自八十七年五月五日起開始買賣「臺肥」
    股票，並約定若有獲利，則二人均分，一旦發生虧損，則由丙○○自負損失，因
    而甲○○自八十七年五月五日起至八十八年二月二日止，已多次授權丙○○買賣
    「臺肥」股票，並已擁有「臺肥」股票六十五張。在經上揭多次股票買賣交易後
    ，丙○○於八十八年二月間，建議甲○○將上揭銀行帳戶改為融資帳戶，經甲○
    ○同意後，丙○○遂於同年三月六日，指示宏福證券公司營業員林秀霞（另經檢
    察官為不起訴處分在案）負責辦理融資帳戶及變更銀行印鑑等手續，林秀霞即於
    同日下午與世華銀行豐原分行副理楊玉光所委任之該銀行中港分行副理何秀麗，
    一同前往甲○○所開設位於臺中市○○○○街二一號之日興旅行社辦理上揭手續
    ，之後甲○○則與丙○○約定往後操作股票時該帳戶僅提供買入股票融資之用，
    丙○○不得擅自賣出「臺肥」股票，且印鑑由甲○○自行保管，惟將變更印鑑後
    之存摺交由丙○○代為保管，以便利於融資買入股票。詎丙○○竟基於偽造私文
    書之概括犯意，且意圖為自己不法之所有，利用職務上管理股票買賣之便及趁甲
    ○○委託其操作股票之便，自八十八年三月二十三日起至同年六月二十二日止，
    明知甲○○委其代為操作之「臺肥」股票只買不賣，竟在未經甲○○電話委託下
    單之情況下，連續多次以甲○○在宏福證券公司之證券帳戶，代理甲○○以電話
    委託方式，通知該公司營業員林秀霞買賣股票，利用甲○○帳戶可融資之便，來
    買賣股票以炒作股票，且為使在炒作股票時有交割款可用，乃於八十八年三月二
    十九日，擅自悉數將甲○○所有之六十五張「臺肥」股票全部賣出（當時賣出「
    臺肥」股票之股價為每股新臺幣（下同）五十四點五元，亦即甲○○所擁有之六
    十五張「臺肥」股票當時之市值為三百五十四萬二千五百元），並陸續將股款匯
    入自己之上揭帳戶內，再經其他人頭帳戶，轉匯至其所操作之股票帳戶中（包括
    甲○○上揭帳戶）作為炒作股票交割款之用，而侵占甲○○所有之「臺肥股票」
    股款三百五十四萬二千五百元（以八十八年三月二十九日之市值計算）。其侵占
    及偽造私文書之方式為：先於八十八年三月二十三日以融資方式，代理甲○○以
    電話通知該公司業務員林秀霞再買入「臺肥」股票六十五張（當時甲○○原已有
    六十五張「臺肥」股票）及另自行買入「華票」股票五十張，再於同日，未經甲
    ○○之委託，將甲○○上開買入之「臺肥」股票六十五張賣出，待股款匯進甲○
    ○上揭帳戶中後，隨即以在甲○○帳戶內之股款進行炒作股票，並於同年月二十
    五日，在不詳地點，利用不詳之成年人所偽造之「甲○○」印鑑一顆，以「甲○
    ○」之名義蓋在世華銀行活期（儲蓄）存款取款憑條（下稱取款憑條）上，而偽
    造該取款憑條，並持該偽造之取款憑條向世華銀行之人員提款，而自甲○○上揭
    世華銀行帳戶內領取一百一十五萬元，隨即匯入其設於世華銀行豐原分行帳號0
    0000000000號之帳戶內，以供炒作股票之交割款用；於同年三月二十
    六日，另行買入「亞旭電腦」股票三十張，於同年三月二十九日，再以同一買賣
    股票之方式，賣出甲○○原有之「臺肥」股票六十五張及其上揭另行購買之「亞
    旭電腦」股票三十張、「華票」股票五十張，惟於同日復另行買入「亞旭電腦」
    股票六十張，旋於同年月三十一日，以上揭偽造取款憑條之方式領取甲○○帳戶
    內之現款二百四十八萬元；同年四月三日，再以同一買賣股票之方式，將另行買
    入之「亞旭電腦」股票悉數賣出，並於同年月七日，以上揭買賣股票之方式，領
    取甲○○帳戶中之現款一百五十六萬元；雖於同年六月二十一日，復買入「臺肥
    」股票十張，然又於同年六月二十二日，以上揭買賣股票之方式，將該十張「臺
    肥」股票賣出，並於同年六月二十四日，以上開偽造取款憑條之方式，領取甲○
    ○帳戶中之現款二十萬元；復於同年十月二十一日（起訴書誤載為十月三十一日
    ），以上開偽造取款憑條之方式，將甲○○帳戶內之現款八千元領出，均足以生
    損害於甲○○及世華銀行對客戶提款審核之正確性。嗣於八十八年十一月初，經
    甲○○發覺有異，乃於八十八年十二月二十四日，親赴宏福證券公司調閱客戶交
    易明細表後，始查悉上情。
三、案經甲○○訴由臺灣臺中地方法院檢察署檢察官偵查起訴。
    理  由
一、訊據上訴人即被告丙○○矢口否認有何右揭偽造私文書、業務侵占之犯行，辯稱
    ：伊並無盜刻告訴人之印章，於取款條上的印章是真正的，伊和告訴人間有約定
    以世華銀行的帳戶供伊操作股票，如有虧損的話由伊自行承擔，如有獲利的話一
    人一半，伊並無侵占告訴人「臺肥」股票，告訴人原本不要賣掉「臺肥」股票，
    他告訴伊他有內線消息，大約存放一年期間，「臺肥」股票會漲到每股一百多元
    ，問伊要怎麼處理比較好且有獲利，伊才建議他改成融資，且全權由伊操作，伊
    建議他先賣掉他原有之六十五張「臺肥」股票，再以融資的錢再購買六十五張「
    臺肥」股票及其他股票，告訴人也有同意，伊與告訴人約定如果以後告訴人要販
    賣股票的時候，就以當時賣掉的價格為清算價格，如低於告訴人交給伊的價格，
    伊要賠償告訴人這部分的價差，所以伊和告訴人才訂立約定書，伊在他同意的期
    間，可以自由操作股票，等到告訴人要賣「臺肥」股票的時候，才以那時的基準
    二人互相計算差價，是因為後來劉泰英的開發案出現問題，而無法繼續操作，伊
    才簽發以原先賣掉「臺肥」股票的價格而開立三張（應係四張之誤）支票給告訴
    人，伊與告訴人並無約定不得出賣「臺肥」股票，就是要將「臺肥」股票賣出才
    有錢再賣其他的股票，才改成融資帳戶，印鑑章、存摺也是由告訴人保管，只有
    伊要去辦理轉帳的時候，才會向告訴人拿取，於辦畢後就交還給告訴人，而且伊
    要轉帳的時候，會將取款條拿到告訴人之辦公室交給告訴人親自蓋章，伊再拿蓋
    好章之取款條及存摺去辦理轉帳，辦理完後再將存摺交還告訴人，告訴人係全權
    委託伊操作股票，這個期間都是由伊全權處理，不必再向告訴人說，伊並無盜刻
    印章，沒有偽造文書，也沒有盜領存款犯行，都是告訴人委託伊操作、買賣股票
    的云云。惟查：
    (一)右揭事實，業據告訴人甲○○於偵、審中指訴綦詳，並有宏福證券公司客戶交
      易明細表、徵信與額度審核表、異常事項處理報告書、櫃檯買賣有價證券開戶
      契約、集保作業同意書、委託書、告訴人甲○○上揭帳戶存款明細分戶帳、委
      託買賣證券受託契約等附卷可稽。惟由卷附宏福證券公司之客戶交易明細表觀
      之，告訴人甲○○確係自八十七年五月五日起即陸續買入「臺肥」股票，迄八
      十八年二月二日止，共計有十一筆股票買賣交易，已達辦理股票融資融券之資
      格，且當時告訴人所持有之「臺肥」股票已達六十五張，而此部分事實，亦據
      告訴人於原審調查時陳稱屬實，並自陳在辦理上揭帳戶印鑑變更後，已將該帳
      戶之存摺交付予被告保管使用，另參之告訴人甲○○設於世華銀行帳戶之存款
      明細分戶帳之內容，自八十七年五月七日起至八十八年六月二十四日之期間內
      確均係有以該帳戶為交割股款使用之紀錄，則被告辯稱告訴人甲○○自八十七
      年五月五日起至八十八年二月二日止，其間所為之買賣「臺肥」股票，確實係
      授權其為之，之後並與告訴人約定由其代為操作股票，且若有獲利，則二人均
      分，一旦發生虧損，則由其自負損失，故其乃自八十八年三月六日起，方使用
      告訴人甲○○之上開融資帳戶，以利股票交割款轉帳之用等語，尚屬可採，暫
      且不論被告自八十八年三月六日以後是否曾逾越告訴人授權而利用告訴人之上
      開帳戶私自買賣股票，惟由上揭說明已足認告訴人自八十八年三月六日起至八
      十八年六月二十二日之期間內，確曾交付上揭帳戶存摺予被告使用，並委託被
      告代為操作股票之事實。
    (二)被告雖辯稱告訴人自八十八年三月六日辦理變更印鑑後，即自行保管該帳戶之
      印鑑章，故當其代告訴人買入「臺肥」股票需匯入交割款時，每次均持取款憑
      條交予告訴人親自蓋章後再予領款，再經由轉帳之方式，使得交割款匯入告訴
      人上揭融資帳戶，以利股票交割，並無偽造印章及取款憑條云云。惟被告所持
      交行使之上揭取款憑條，均未曾經由告訴人以所保管之印鑑章親自蓋印以取款
      等情，業據告訴人甲○○於偵、審指訴歷歷，告訴人甲○○於原審審理時並陳
      稱：被告自八十八年二月間起，在為股票交易後，均未將股票買賣資料通知告
      訴人等語，且宏福證券公司經臺灣證券交易所股份有限公司（下稱臺灣證交所
      ）派員專案查核後，亦發現有宏福證券公司業務員林秀霞有受理非本人且未具
      客戶委任書之代理人買賣有價證券之情事（係受被告指示為之），及對款券帳
      簿劃撥交割之委託人甲○○，於成交後未將委託買賣資料通知委託人等情，此
      有臺灣證交所八十九年四月十日臺證（八九）交字第三○○一四八之一號函附
      卷可稽，參以證人林秀霞亦結證稱：其所為受理甲○○股票買賣交易業務，均
      係受被告指示為之，買賣股票後均僅向被告回報，其餘渠則皆不知情等語，足
      認被告確實未將股票買賣之交易資料告知告訴人，是告訴人部分之指訴情節，
      應屬可採。再者，茍告訴人甲○○於八十八年二月二日以後已全權委託被告代
      為操作「臺肥」股票，並可自由買賣，告訴人何以僅交付被告融資帳戶之存摺
      ，而不連同印鑑章一併交予被告，以利代為操作股票所用？顯見被告在每次買
      賣被告所委託操作之「臺肥」股票後，係因恐告訴人發覺其自八十八年三月二
      十三日起即利用告訴人之帳戶炒作股票，且在此期間並曾私自賣出告訴人原有
      之「臺肥」股票等情事，始未如期向告訴人回報委託買賣股票交易之資料，此
      益證告訴人所述其原有之「臺肥」股票僅買不賣之情係屬真實，否則告訴人何
      以在此期間對被告買受股票之情事均不加聞問，而遲至於八十八年十一月間方
      得知上情？是以被告確係在未經告訴人甲○○同意下，即擅自賣出告訴人原有
      之六十五張「臺肥」股票，而此期間，被告即利用告訴人委託買入「臺肥」股
      票之便，利用告訴人所委託之股票帳戶，而另自行買賣「臺肥」、「華票」、
      「亞旭電腦」等股票，在買入賣出間進行股票之炒作。故而被告上揭所辯係經
      告訴人甲○○全權委託代為操作「臺肥」股票云云，顯與常理有違，不足採信
      。
    (三)另被告為領取告訴人上揭帳戶中之款項以作為交割款，而分別於八十八年三月
      二十五日、同年三月三十一日、同年四月七日、同年六月二十四日及十月二十
      一日各填具上揭取款憑條，持以領取告訴人上揭帳戶內之存款等情，亦據告訴
      人指訴甚詳，並有上揭取款憑條五張及被告轉匯至其帳戶之活期（儲蓄）存款
      存入憑條五張附卷可稽，觀之該取款憑條之存戶簽章欄，其上均有「甲○○」
      之印文，且其外觀形式與告訴人甲○○變更印鑑後之印文形式相仿（均屬圓形
      ，告訴人變更印鑑前之印鑑形式係呈不規則形狀），而上揭取款憑條上之印文
      與告訴人甲○○變更後之印鑑實物經原審送法務部調查局鑑定結果，其中被告
      於八十八年三月二十五日、同年三月三十一日、同年四月七日及同年六月二十
      四日所填具之取款憑條上之印文與告訴人甲○○之印鑑實物所蓋立之印文一一
      比對後，印文均不相符；而被告於八十八年十月二十一日所填具取款憑條上之
      印文則因印文紋線粗化或部分紋線蓋印不清晰，無法確認特徵，此有該局九十
      年十二月二十日（九○）陸（二）字第九○○七八八八○號鑑定通知書一份在
      卷可稽，雖被告於八十八年十月二十一日所填具之取款憑條之印文並未作出鑑
      定結果，然參以被告自承所填具之上揭五張取款憑條均係由同一印章所蓋印之
      情，則應認被告於八十八年十月二十一日所填具之取款憑條之印文，與其他四
      張取款憑條上之印文係屬相同，而應為同一認定，被告於取款憑條上所蓋印之
      印文經鑑定結果既與告訴人之印鑑實物所蓋印之印文不同，應足認被告於上揭
      取款憑條上所蓋印之印文係由偽造之印章所蓋印，殆無疑義。至被告雖質疑告
      訴人於原審取出鑑定之印鑑實物是否與告訴人辦理變更印鑑後之印鑑同一有疑
      問，而請求本院再請告訴人提出該印鑑實物供鑑定，然因該印鑑實物經告訴人
      遍尋無著而無法再次提出以供鑑定，惟以告訴人既於原審鑑定需要時，即提出
      該印鑑實物供法務部調查局鑑定，此亦經該鑑定機關所接受而為鑑定，苟謂當
      時告訴人提出之印鑑與欲鑑定之世華銀行啟用異動約定書所蓋用之告訴人印文
      非屬同一顆印鑑，告訴人何致敢遽提出該印鑑實物以供鑑定，且鑑定機關係專
      業機構，苟告訴人有提出他印鑑以圖魚目混珠之情形，鑑定機關亦不難查覺，
      應會說明該印鑑實物有何不合之情，稽之法務部調查局就告訴人所提出之印鑑
      實物為比對並作出鑑定結果，難認告訴人所提出鑑定之印鑑章與欲供鑑定之世
      華銀行啟用異動約定書所蓋用之印文不同，被告提出此項質疑顯無所據，而法
      務部調查局雖認世華銀行印鑑啟用異動約定書上正反面所蓋告訴人印文，因印
      文紋線粗化或部分紋線蓋印不清晰，無法確認特徵，而未為鑑定故屬實情，然
      於鑑定時既已依告訴人所提出之印鑑實物為鑑定，故此項鑑定結果應堪採信。
      嗣本院再次將上開告訴人於世華銀行印鑑啟用異動約定書上所蓋告訴人印文連
      同被告於八十八年三月二十五日、同年三月三十一日、同年四月七日、同年六
      月二十四日、同年十月二十一日所填具之取款憑條上所蓋用之告訴人之印文，
      送請中央警察大學鑑定結果，因印文實物已不存在，故未能釐清印泥、墊物等
      干擾因素，難以客觀比對其特徵變異情形，而無法進行鑑定等情，固有中央警
      察大學函一紙在卷可參，惟此乃係因無印鑑實物故無法為鑑定，而前揭法務部
      調查局鑑定結果何以可採之理由，已據本院詳敘如上，從而此部分縱有無法鑑
      定之情，亦難採為被告有利之證據。又雖告訴人與被告就係由何人辦理變更印
      鑑事項一節有所爭執，然告訴人既已自陳在辦理上揭帳戶印鑑變更後，自行留
      存印鑑章等語無誤，且為被告所是認，則代告訴人辦理印鑑變更究係何人，應
      與本件事實之認定無涉，自毋庸再予以審酌，是被告辯稱並未偽造告訴人林友
      之印鑑章，且於取款憑條所為之印文，均係由其持交告訴人甲○○所蓋印云云
      ，即屬不可採信。
    (四)被告雖復辯稱告訴人自八十八年三月六日辦理變更印鑑後，即將融資帳戶存摺
      交付其保管，以利代為操作股票之用，且至八十八年六月二十二日止，告訴人
      係全權委託其買賣股票，所領取告訴人帳戶中之款項，均供作股票買賣交割款
      之用，並無侵占告訴人所有「臺肥」股票款之犯行云云。然被告為買賣股票之
      用，而分別於八十八年三月二十五日、同年三月三十一日、同年四月七日、同
      年六月二十四日及十月二十一日各填具上揭取款憑條，持以領取告訴人上揭帳
      戶內之存款後，並隨後再轉匯交割款入告訴人上揭之帳戶中，其中並已包含被
      告私自出賣告訴人所有之六十五張「臺肥」股票之股款及被告匯入之其他融資
      等情，有宏福證券公司客戶交易明細表一份、告訴人上揭帳戶存款明細分戶帳
      一份、上揭取款憑條五張及被告轉匯至其帳戶之活期（儲蓄）存款存入憑條五
      張在卷足憑，且由該客戶交易明細表觀之，被告確實於八十八年三月二十九日
      悉數將告訴人原有之六十五張「臺肥」股票賣出（當時股價為每股五十四點五
      元），並隨即於同年四月一日，另自行買賣「亞旭電腦」股票，之後雖按時匯
    入交割款，然該交割款中顯係含有賣出告訴人所有之「臺肥」股票所得之股款
      無疑。告訴人既未授權被告賣出該六十五張「臺肥」股票，則被告將之悉數賣
      出，並將所得股款投入另行購入之股票中，其顯有為操作自行購入之股票而侵
      占告訴人上揭股票股款之事實甚明。又告訴人雖認為被告仍侵占其帳戶中所有
      之「華票」、「亞旭電腦」股票之股款云云，然告訴人於原審調查時均陳稱係
      委託被告操作「臺肥」股票，且只買不賣，其間均不知被告如何操作股票等語
      ，而由卷附之宏福證券公司客戶交易明細表及告訴人上揭帳戶之存款明細分戶
      帳所示，被告自八十八年三月二十三日起即密集買賣股票，並在之後均如期匯
      入交割款於告訴人之帳戶中，顯見被告確係利用告訴人委託其操作「臺肥」股
      票之便，另自行買賣其他股票以謀私利，且已將所侵占之款項即私自賣出告訴
      人「臺肥」股票股款混入於其炒作股票之資金中之事實。雖被告填具上揭取款
      憑條以領取告訴人帳戶中之款項共五百三十九萬八千元，然被告係利用告訴人
      上揭帳戶供作匯入款項使用，故依上揭被告填具之取款憑條，僅足認定該款項
      包括被告於八十八年三月二十九日賣出告訴人所有六十五張「臺肥」股票之股
      款三百五十四萬二千五百元而已，尚不足以認定該帳戶中其餘被告自行炒作所
      得之股款，亦屬告訴人所有，況告訴人既已同意被告以其上揭帳戶買入股票，
      則被告事後超出授權範圍而利用告訴人之帳戶買賣股票，應與常理無違，是除
      該三百五十四萬二千五百元之股款外，其餘款項應屬被告有權運用之款項，尚
      不得因該款項係存入告訴人之帳戶中即認為係屬告訴人所有。換言之，被告侵
      占告訴人之股款應僅係三百五十四萬二千五百元，而非告訴人所指稱之五百三
      十九萬八千元。再參以被告於八十八年十一月九日親自書立之切結書內容以觀
      ，亦僅提及被告需給付告訴人所有之「臺肥」股票六十五張之股款等情，益證
      被告確係僅侵占告訴人甲○○所有六十五張「臺肥」股票之股款而已，是以本
      件確係被告係因炒作股票失利，嗣因交割款不足，乃進而私自賣出告訴人甲○
      ○所有之六十五張「臺肥」股票，並挪用告訴人之股款，資以支付其炒作股票
      之交割款甚明。
    (五)末按被告原具有證券商高級營業員資格、歷任日豐證券公司營業部、財政部經
      理職務七年等經驗，有被告履歷自傳表在卷可憑，其在證券公司之歷練豐富，
      若未有盜賣股票及侵占告訴人股款之事實，豈會明知自己有觸犯偽造文書、侵
      占等罪嫌，而於八十八年十一月九日出具切結書後，又於同年月二十四日書立
      切結書，承認盜賣告訴人股票及私刻印章盜領存款等情？此益證被告確有偽造
      印章侵占告訴人股款之事實，亦足認被告於八十八年十一月九日所書立之切結
      書中所述係向告訴人「質借」六十五張「臺肥」股票云云，應與事實不符。此
      外，復有切結書二份附卷足憑，從而，被告偽造印章後進而蓋印於上揭取款憑
      條，持以領取告訴人之股款，並將告訴人之股款三百五十四萬二千五百元侵占
      入己，用以支付其他股票交割款之事實，應足認定。是被告上揭所辯，均係卸
      責之詞，不足採信。本件事證明確，被告之犯行，堪予認定，應予依法論科。
二、被告丙○○原係址設臺中縣豐原市○○路一九九號五樓宏福證券公司之經理，負
    責督導宏福證券公司所經手之股票買賣及其他證券相關業務，為從事業務之人。
    又被告偽造甲○○之印章後，持之偽造印文於上揭取款憑條上，而偽造屬於私文
    書之取款憑條，並持該取款憑條向世華銀行領款，均足以生損害於甲○○及世華
    銀行對客戶提款審核之正確性。是核被告所為，係犯刑法第二百十六條、第二百
    十條行使偽造私文書罪及同法第三百三十六條第二項之業務侵占罪。其偽造印章
    、印文後，用以偽造私文書，其偽造印章、印文之行為係偽造私文書之部分行為
    ，不另論罪；又其偽造私文書之低度行為為行使偽造私文書之高度行為所吸收，
    亦不另論罪，而公訴人認被告係犯刑法第二百十七條項之盜用印章罪，尚有未洽
    ，併予敘明。被告利用不知情之不詳姓名成年人偽造印章一顆，係屬間接正犯。
    被告先後多次行使偽造私文書之犯行，均係時間緊接，觸犯犯罪構成要件相同之
    罪名，顯係基於概括犯意反覆為之，應依刑法第五十六條之規定，以一罪論，並
    加重其刑。又被告所犯前揭行使偽造私文書及業務侵占罪二罪間，有方法結果之
    牽連關係，應以較重之業務侵占罪論處。又被告係侵占告訴人甲○○之股款三百
    五十四萬二千五百元，公訴人誤認為五百三十九萬八千元，尚有未洽。查被告前
    曾於八十四年間，先後二次因違反證券交易法案件，經臺灣彰化地方法院各判處
    有期徒刑五月，且定應執行刑有期徒刑八月，嗣經本院於八十七年一月二十日以
    上訴駁回而判決確定，並於八十七年五月二十八日易科罰金而執行完畢，此有臺
    灣臺中地方法院檢察署刑案資料查註紀錄表及臺灣高等法院被告全國前案紀錄表
    各一份在卷可憑，其受有期徒刑之執行完畢，五年以內再犯有期徒刑以上之罪，
    為累犯，應依刑法第四十七條之規定遞加重其刑。原審因之認被告罪證明確，依
    刑事訴訟法第二百九十九條第一項前段、刑法第二百十六條、第二百十條、第三
    百三十六條第二項、第五十五條、第四十七條、第二百十九條、罰金罰鍰提高標
    準條例第一條前段之規定，審酌被告犯罪之動機、目的、手段及所侵占之金額達
    三百五十四萬二千五百元，事後尚未與告訴人達成和解及犯罪後態度等一切情狀
    ，量處如主文所示之有期徒刑一年，又以被告分別於八十八年三月二十五日、八
    十八年三月三十一日、八十八年四月七日、八十八年六月二十四日及八十八年十
    月二十一日，在世華銀行活期（儲蓄）存款取款憑條上偽造之「甲○○」印文各
    一枚及偽造之「甲○○」印章一顆，雖未扣案，惟不問屬於犯人與否，均應依刑
    法第二百十九條宣告沒收。其認事、用法及量刑，均無不當，被告上訴否認犯罪
    ，恣意指摘原判決不當，並無理由，應予駁回。
據上論斷，應依刑事訴訟法第三百六十八條，判決如主文。
本案經檢察官乙○○到庭執行職務。
中      華      民      國      九十二      年      十一    月    三    日
                                   臺灣高等法院臺中分院刑事第六庭
                                         審判長法  官  李  文  雄
                                               法  官  邱  顯  祥
                                               法  官  陳  秀  
右正本證明與原本無異。
如不服本判決應於收受送達後十日內向本院提出上訴書狀，其未敘述上訴之理由者並
得於提起上訴後十日內向本院補提理由書（均須按他造當事人之人數附繕本）。
                                               書記官  黃  禎  祥
中      華      民      國    九十二     年     十一     月     五      日
附錄本案論罪科刑法條全文：
刑法第二百十六條：
行使第二百十條至第二百十五條之文書者，依偽造、變造文書或登載不實事項或使登
載不實事項之規定處斷。
刑法第二百十條：
偽造、變造私文書，足以生損害於公眾或他人者，處五年以下有期徒刑。
刑法第三百三十六條第二項：
對於業務上所持有之物，犯前條第一項之罪者，處六月以上五年以下有期徒刑，得併
科三千元以下罰金。
                                                                        Ｆ


司法院資訊處製作；財團法人民間司法改革基金會備份。
